【裁判字號】    99,訴,1036
【裁判日期】    990831
【裁判案由】    毒品危害防制條例
【裁判全文】
臺灣高雄地方法院刑事判決               99年度訴字第710號
公  訴  人  臺灣高雄地方法院檢察署檢察官
被      告  甲○○
選任辯護人  彭大勇律師
被      告  魏明洲
指定辯護人  本院公設辯護人陳信凱
上列被告因毒品危害防制條例案件，經檢察官提起公訴（99年度
偵字第1984、6950、10722 號）及追加起訴（99年度偵字第2022
6 號），本院合併判決如下：
    主  文
甲○○犯附表二所示之伍罪，各處如該附表所示之刑（含從刑）
。應執行有期徒刑拾貳年拾月。扣案之行動電話壹支（序號00
000000000000000號，含門號00000000
00號SIM 卡壹枚）沒收；未扣案之販賣毒品所得新臺幣貳仟伍
佰元，應沒收，如全部或一部不能沒收時，以其財產抵償之；未
扣案之共同販賣毒品所得新臺幣壹仟貳佰元，連帶沒收，如全部
或一部不能沒收時，以甲○○、魏明洲之財產連帶抵償之。
魏明洲犯附表三所示之罪，各處如該附表所示之刑（含從刑）
。應執行有期徒刑拾年。扣案之同前行動電話壹支（序號000
00000000000000號，含門號000000000
0號SIM 卡壹枚）沒收；未扣案之共同販賣毒品所得新臺幣壹仟
貳佰元，連帶沒收，如全部或一部不能沒收時，以甲○○、魏明
洲之財產連帶抵償之。
    事  實
一、甲○○明知海洛因係毒品危害防制條例所規定之第一級毒品
    ，不得販賣或持有，竟意圖營利，各基於販賣第一級毒品海
    洛因之犯意，分別於附表一編號1 、3 所示之時間、地點，
    依該附表一編號1 、3 所示之方式，以該附表一編號1 、3
    所示之金錢為對價，販賣第一級毒品海洛因予該附表一編號
    1 、3 所示之販賣對象，合計販賣第一級毒品海洛因之次數
    為2 次。
二、甲○○復與亦明知海洛因係毒品危害防制條例所列之第一級
    毒品，不得持有、販賣之魏明洲，共同基於意圖營利而販賣
    第一級毒品海洛因之犯意聯絡，分別於附表一編號2 、4 、
    5 所示之時間、地點，依該附表一編號2 、4 、5 所示之分
    工方式，以該附表一編號2 、4 、5 所示之金錢為對價，販
    賣第一級毒品海洛因予該附表一編號2 、4 、5 所示之販賣
    對象，合計共同販賣第一級毒品海洛因之次數為3 次。
三、嗣員警據報依法就甲○○使用之0000000000號行動電話門號
    （搭配甲○○所有之序號00000000000000000 號行動電話使
    用，下合稱前開行動電話，即附表四編號2 所示之物）實施
    通訊監察，並比對通聯譯文且數度實施埋伏跟監，認定甲○
    ○、魏明洲涉及前開罪嫌重大，乃於民國99年1 月6 日，分
    執檢察官簽發之拘票及本院核發之搜索票，在高雄縣彌陀鄉
    ○○路137 號「千香快餐店」內將魏明州拘捕到案，並在該
    處查扣如附表四編號1 、2 所示之物，及對甲○○斯時位於
    高雄縣彌陀鄉○○路2 巷1 弄11號之住處（下稱前開中正路
    房屋）執行搜索扣得如附表四編號3 至13所示之物。
四、案經高雄市政府警察局移請臺灣高雄地方法院檢察署檢察官
    偵查起訴。
    理  由
壹、證據能力方面
    按被告以外之人於審判外之陳述，雖不符刑事訴訟法第159
    條之1 至第159 條之4 之規定，而經當事人於審判程序同意
    作為證據，法院審酌該言詞陳述或書面陳述作成時之情況，
    認為適當者，亦得為證據，同法第159 條之5 第1 項定有明
    文。立法意旨在於傳聞證據未經當事人（尤指被告，下同）
    之反對詰問予以核實，原則上先予排除，惟若當事人已放棄
    反對詰問權，於審判程序中表明同意該等傳聞證據可作為證
    據，基於尊重當事人對傳聞證據之處分權，及證據資料愈豐
    富，愈有助於真實發見之理念，且強化言詞辯論主義，使訴
    訟程序得以順暢進行，前開傳聞證據亦均具有證據能力。查
    本案據以認定被告犯罪事實之被告以外之人之言詞或書面陳
    述，縱不符刑事訴訟法第159 條之1 至第159 條之4 所定傳
    聞證據例外情形，因被告、辯護人及檢察官均同意作為證據
    使用（本院99年度審訴字第1167號卷，下稱本院卷(一)，第99
    -100頁參照），且本院審酌該等言詞陳述及書面陳述作成之
    情況，未見有何不適當之情形，故依前開說明，均得為證據
    。
貳、實體方面
一、訊據被告甲○○、魏明洲（下合稱被告2 人）迭於本院準備
    程序及審理中，坦認前開犯罪事實不諱（本院卷(一)第98頁、
    本院99年度訴字第710 號卷，下稱本院卷(二)，第29頁反面、
    第36頁反面、第52頁、第60頁反面）。而證人汪俊吉證稱：
    我於98年11月11日為警察逮獲前曾施用海洛因，該次所施用
    的海洛因，是我於98年11月10日中午借用0000000000號行動
    電話撥打前開行動電話與對方約好買賣海洛因的數量、地點
    後，就依約前往前開中正路房屋，對方就拿新臺幣（下同）
    2000元的海洛因給我（本院99年度聲搜字第3 號卷第5-8 頁
    ）；證人吳培金證稱：甲○○的綽號是「美國仔」，因「美
    國仔」曾偕同「大胖」（應係指魏明洲，下同）向我表示將
    由「大胖」負責送海洛因及收錢，且又透過「大胖」要我別
    在電話中直接提及毒品用語，所以我於99年1 月1 日中午以
    公共電話撥打前開行動電話與「美國仔」聯繫時，是使用暗
    語「飲料」作為海洛因的代稱，並約定在前開中正路房屋所
    在巷口交易，之後「大胖」就抵達約定地點向我收取300 元
    ，並表示海洛因藏放在巷內三合院磚牆處，我就自己去拿，
    之後將海洛因帶到高雄縣彌陀鄉○○○路彌陀公園廁所內施
    用（臺灣高雄地方法院檢察署99年度他字第161 號卷，下稱
    偵(一)卷，第2-6 、18、20頁）；證人蔡信志證稱：我是透過
    朋友得知綽號「美國仔」的甲○○使用前開行動電話販賣海
    洛因，我因而於99年1 月2 日使用公共電話撥打前開行動電
    話，並以「美國仔」指定的暗語「欠你的500 元拿去還你」
    ，表明要向「美國仔」購買500 元海洛因的意思，「美國仔
    」即要我前往前開中正路房屋所在巷子從事交易。我抵達指
    定地點後，發現是由「美國仔」親自出面，雙方一手交錢、
    一手交貨完成交易，我再將海洛因帶回住處廁所施用（偵(一)
    卷第7-12、19-20 頁）；證人明志剛證稱：我與甲○○第一
    次見面時，就和甲○○約好以「幾罐冷飲」作為想購買幾百
    元海洛因的暗語，並說好以「車庫」作為雙方約定交易地點
    ，也就是前開中正路房屋所在巷子的代稱。99年1 月5 日上
    午，我以公共電話撥打前開行動電話表示要買500 元海洛因
    ，進而即與魏明洲在前開中正路房屋所在巷子，以一手交錢
    、一手交貨的方式，完成交易，該次我係將海洛因帶回住處
    施用；99年1 月6 日16時50分許，我又以公共電話撥打前開
    行動電話陳稱「要買4 罐涼的」，並表明自己刻在「車庫」
    附近，對方要待我在原處等候，魏明洲約在3 分鐘後前來並
    拿海洛因給我，且向我收取400 元，但我該次買入的海洛因
    ，旋遭員警於當日17時許查扣（偵(一)卷第25-27 頁、臺灣高
    雄地方法院檢察署99年度偵字第1984號卷，下稱偵(二)卷，第
    32-36 頁）各等語綦詳。參諸證人汪俊吉於98年11月11日為
    警採集之尿液，證人吳培金、蔡信志於99年1 月5 日為警採
    集之尿液，證人明志剛於99年1 月6 日為警採集之尿液，經
    送驗結果，均呈嗎啡（海洛因於人體內的代謝物）陽性反應
    ，有各該濫用藥物尿液檢驗報告暨尿液採證代碼對照表在卷
    可查（偵(二)卷第169-170 、173-176 頁、臺灣高雄地方法院
    98年度毒偵字第7024號卷第8 頁及該案警卷第27頁）；且證
    人明志剛於99年1 月6 日為警查扣之毒品經送驗結果，也確
    為海洛因無訛，有扣押物品清單及濫用藥物成品檢驗鑑定書
    各1 份可按（偵(二)卷第171 、172 頁），足認證人汪俊吉、
    吳培金、蔡信志、明志剛前開證述俱屬實在。此外，尚有前
    開行動電話通聯一覽表（臺灣高雄地方法院檢察署98年度聲
    監字第43 41 號訴訟卷宗第15-17 頁）、前開行動電話99年
    1 月5 日及6 日部分通話監聽譯文（偵(二)卷第54頁）、前開
    行動電話98年11月1 日起至99年1 月10日止完整通聯紀錄（
    本院卷(一)第21-53 頁）在卷，及前開行動電話1 支扣案（即
    附表四編號1 所示之物，扣押物品清單參見偵(二)卷第53、13
    2 頁）可按。又海洛因等毒品戕害國民身心健康，危害匪淺
    ，向為政府執法機關嚴厲查緝之目標，再參諸被告2 人與汪
    俊吉、吳培金、蔡信志、明志剛間俱無至親關係等情，苟無
    利得，被告2 人豈有甘冒遭查緝法辦重刑之風險，而平白無
    端從事海洛因販賣之理，足認被告2 人首開關於意圖營利而
    販賣海洛因等自白，均合於事實，足資採信。綜上所述，被
    告甲○○於附表一編號1 、3 所示時、地自行販賣海洛因予
    汪俊吉、蔡信志牟利，及被告2 人於附表一編號2 、4 、5
    所示時、地共同販賣海洛因予吳培金、明志剛牟利等事實，
    均堪認定，應依法論科。
二、查海洛因係屬第一級毒品，毒品危害防制條例第2 條第1 項
    第1 款定有明文，是以核被告甲○○關於附表一編號1 至5
    ，及被告魏明洲關於附表一編號2 、4 、5 ，所為均係犯毒
    品危害防制條例第4 條第1 項之販賣第一級毒品罪。被告2
    人為販賣而持有海洛因之低度行為，分別為販賣之高度行為
    所吸收，均不另論罪。又提供毒品作為買賣使用、聯絡買賣
    、交付毒品、收取買賣價金等行為，均屬販賣毒品罪構成要
    件事實之部分行為，苟有參與其事，即係分擔實行犯罪行為
    ，自應負共同販賣毒品罪責（最高法院97年度臺上字第1439
    、3843號判決意旨參照），是以被告2 人就附表一編號2 、
    4 、5 各次販賣第一級毒品海洛因之犯行，均有犯意聯絡及
    行為分擔，俱應論以共同正犯。又被告2 人對於自身歷次所
    為之販賣第一級毒品犯行，除於本院審理中自白外，均尚曾
    於偵查中坦認犯行（被告甲○○自99年2 月8 日起坦承坦認
    犯行，其偵查中自白參見偵(二)卷第145-146 、154-156 頁；
    被告魏明洲自99年1 月7 日起即坦認全部犯行，其偵查中自
    白參見偵(二)卷第23-29 、116-119 、145-146 頁），應依毒
    品危害防制條例第17條第2 項規定，減輕其刑。本院認明被
    告甲○○、魏明洲販賣第一級毒品之次數各為5 、3 次，次
    數非鉅；另由本案認明販賣毒品犯行之歷次得款，乃在300
    元至2,000 元間乙節，也顯見所販出之海洛因數量尚微，則
    被告2 人犯罪情節當非可與大中盤毒梟者等同並論，倘處以
    法定最低度刑無期徒刑（經依毒品危害防制條例第17條第2
    項減刑後，最低度刑為有期徒刑15年），依社會一般觀念及
    法律情感仍嫌過重，堪認被告2 人犯罪之情狀情輕法重，而
    尚有堪予憫恕之處，爰就被告2 人所犯各次販賣第一級毒品
    罪，均依刑法第59條規定，酌減其刑。被告2 人就所犯各罪
    ，均有二種以上刑之減輕事由，爰依法遞減之。末被告甲○
    ○所犯前開5 罪、被告魏明洲所犯前開3 罪，犯意各別，行
    為互殊，應予分論併罰。
三、量刑與定應執行刑
  (一)本院審酌被告2 人明知施用第一級毒品海洛因有害於人體，
    竟仍販賣予他人施用，且販賣毒品之犯行，不僅助長施用毒
    品之惡習，且危害國民身心健康及社會風氣，另對於治安亦
    有負面影響，所為誠屬不該。惟念被告2 人於本院始終全然
    坦承犯行不諱，且被告魏明洲更自99年1 月7 日警詢起，即
    坦認全部之客觀犯罪事實（至被告甲○○則自99年2 月8 日
    起方承認犯行），及被告2 人販賣第一級毒品之數量、所得
    非鉅，販賣情節亦非重大。再兼衡被告甲○○於本案犯行係
    居於主導操控之角色，參與程度較被告魏明洲為重，暨被告
    2 人之品行（被告甲○○有賭博、傷害等前科，被告魏明洲
    則無前科）、生活狀況（被告2 人家庭經濟狀況均勉持）、
    教育程度（被告甲○○係國中畢業、被告魏明州係高職畢業
    ）等一切具體情狀，爰分別量處如附表二、三各所示之刑，
    以資儆懲。
  (二)按數罪定其應執行刑時，除應就各別刑罰規範之目的、輕重
    罪間體系之平衡、整體犯罪非難評價、各行為彼此間之偶發
    性、與被告前科之關聯性、各行為所侵害法益之專屬性或同
    一性、數罪對法益侵害之加重效應、罪數所反映之被告人格
    特性與犯罪傾向、社會對特定犯罪例如一再殺人或販毒行為
    處罰之期待等，為綜合判斷外，尤須參酌前開實現刑罰公平
    性，以杜絕僥倖、減少犯罪之立法意旨，為妥適之裁量（最
    高法院97年度臺上字第2017號判決意旨參照）。查被告甲○
    ○所犯之5 次販賣第一級毒品罪及被告魏明洲所犯之3 次販
    賣第一級毒品罪，雖不構成集合犯或接續犯，但多係發生於
    99 年1月1 日至5 日間，前後歷時不過5 日，數罪對法益侵
    害之加重效應甚微，再就本案整體犯罪之非難評價等項予以
    綜合判斷，本院因認本案應執行之刑，應以被告甲○○有期
    徒刑12年10月、被告魏明洲有期徒刑10年為適當，爰依法酌
    定之，至檢察官就被告2 人分別求予量處應執行有期徒刑22
    年、19年，尚嫌過重，附此敘明。
四、扣押物與沒收之說明
  (一)扣案之前開行動電話1 支（即附表四編號2 所示之物）為被
    告甲○○所有，供犯本案販賣第一級毒品罪所用之物，業經
    本院認明如前，應依毒品危害防制條例第19條第1 項規定及
    共犯責任共同原則，於被告2 人所犯各罪項下，予以宣告沒
    收。
  (二)被告甲○○為附表一編號1 、3 犯行之販毒所得雖未扣案，
    應依毒品危害防制條例第19條第1 項規定予以沒收，並諭知
    如全部或一部不能沒收時，猶應以其財產抵償之。另共同正
    犯之犯罪所得為通用貨幣時，除以實際所得者為限外，因係
    合併計算，且於全部或一部不能沒收時以財產抵償之，為避
    免執行時發生重複沒收、抵償之情形，故各共同正犯之間係
    採連帶沒收主義。是故被告2 人為附表一編號2 、4 、5 犯
    行之共同販賣毒品所得，既亦未經查扣，自應依毒品危害防
    制條例第19條第1 項規定，宣告被告2 人連帶沒收，如全部
    或一部不能沒收時，應以被告2 人財產連帶抵償之。
  (三)被告甲○○原係親自接聽欲購毒者撥入前開行動電話之來電
    ，並自行，甚或另指派同具犯意聯絡之被告魏明洲前往約定
    地點送交海洛因及收取販毒所得，嗣被告甲○○因他案須執
    行社會勞動，始將前開行動電話連同待售之海洛因，交予被
    告魏明洲全權處理，業據被告2 人分別陳明在卷且互核相符
    （本院卷(二)第36頁反面），自堪採信。與本案販賣海洛因犯
    行相關之毒品及聯繫販賣事項所需之前開行動電話，既均經
    被告甲○○交予被告魏明洲，則被告甲○○留存於前開中正
    路房屋內而經員警查扣之物品，亦即附表四編號3 所示之海
    洛因，及附表四編號4 至13所示之吸管、行動電話等項，自
    難認與本案犯行存何直接相關甚明，另卷內亦無事證足資認
    定附表四編號1 所示之物與本案犯行相關，本院自俱無由為
    沒收之宣告。
據上論結，應依刑事訴訟法第299 條第1 項前段，毒品危害防制
條例第4 條第1 項、第17條第2 項、第19條第1 項，刑法第11條
、第28條、第59條、第51條第5 款，判決如主文。
本案經檢察官張貽琮到庭執行職務。
中    華    民    國    99    年    8     月    31    日
                  刑事第十一庭  審判長法  官  黃三友
                                      法  官  陳億芳
                                      法  官  莊珮吟
以上正本證明與原本無異。
如不服本判決應於收受判決後10日內向本院提出上訴書狀，並應
敘述具體理由。其未敘述上訴理由者，應於上訴期間屆滿後20日
內向本院補提理由書(均須按他造當事人之人數附繕本)「切勿逕
送上級法院」。
中    華    民    國    99    年    8     月    31    日
                                      書記官  鍾淑美
┌────────────────────────────────────────────┐
│附表一：犯罪事實                                                                        │
├──┬────┬────────────────────────────────────┤
│編號│販賣對象│販賣第一級毒品海洛因之時間、地點、方法及所得財物                        │
├──┼────┼────────────────────────────────────┤
│1   │汪俊吉  │甲○○以其使用之0000000000號行動電話（搭配甲○○所有之序號00000000000000│
│    │        │106 號行動電話使用，下合稱前開行動電話）與借用0000000000號行動電話之汪俊│
│    │        │吉，於98年11月10日12時許講定由甲○○販賣新臺幣（下同）2000元海洛因予汪俊│
│    │        │吉之事宜後，汪俊吉隨即搭車前往甲○○斯時位於高雄縣彌陀鄉○○路2 巷1 弄11│
│    │        │號之住處（下稱前開中正路房屋），由甲○○親手交付海洛因予汪俊吉，且當場向│
│    │        │汪俊吉收取販毒所得2000元。                                              │
├──┼────┼────────────────────────────────────┤
│2   │吳培金  │吳培金於99年1 月1 日12時許使用公共電話撥打前開行動電話，與甲○○約定購買│
│    │        │300 元海洛因（暗語：3 杯小杯飲料）之事宜，隨即前往前開中正路房屋所在巷口│
│    │        │，而由魏明洲出面向吳培金收取販毒所得300 元，並告以海洛因藏在巷內三合院磚│
│    │        │牆處，吳培金即自行由藏放處取走海洛因。                                  │
├──┼────┼────────────────────────────────────┤
│3   │蔡信志  │蔡信志於99年1 月2 日某時使用公共電話撥打前開行動電話，向甲○○表示要購買│
│    │        │500 元海洛因（暗語：欠你的500 元拿去還你）後，隨即前往前開中正路房屋所在│
│    │        │巷子，而由甲○○出面將海洛因交予蔡信志，並向蔡信志收取販毒所得500 元。  │
├──┼────┼────────────────────────────────────┤
│4   │明志剛  │甲○○因他案須執行社會勞動，乃將前開行動電話連同待售之海洛因交予魏明洲全│
│    │        │權處理，迨明志剛於99年1 月5 日上午某時，使用公共電話撥打前開行動電話表示│
│    │        │要購買500 元海洛因（暗語：5 罐涼的、小罐的）後，明志剛、魏明洲隨即在前開│
│    │        │中正路房屋所在巷子，以由魏明洲交付海洛因予明志剛，並向明志剛收取販毒所得│
│    │        │500 元之方式，完成交易。                                                │
├──┼────┼────────────────────────────────────┤
│5   │明志剛  │甲○○因他案須執行社會勞動，乃將前開行動電話連同待售之海洛因交予魏明洲全│
│    │        │權處理，迨明志剛於99年1 月6 日16許50分許，使用公共電話撥打前開行動電話表│
│    │        │示要購買400 元海洛因（暗語：4 罐涼的、小罐的）後，明志剛、魏明洲隨即在前│
│    │        │開中正路房屋所在巷子，以由魏明洲交付海洛因予明志剛，並向明志剛收取販毒所│
│    │        │得400 元之方式，完成交易。                                              │
└──┴────┴────────────────────────────────────┘
┌────────────────────────────────────────────┐
│附表二：甲○○所犯罪名及刑度                                                            │
├─┬────────┬─────────────────────────────────┤
│編│犯  罪  事  實  │罪名及刑度                                                        │
│號│                │                                                                  │
│  │                │                                                                  │
├─┼────────┼─────────────────────────────────┤
│1 │附表一編號1     │犯販賣一級毒品罪，處有期徒刑捌年陸月。扣案之行動電話壹支（序號三五│
│  │                │000000000000000號，含門號0000000000號SIM │
│  │                │卡壹枚）沒收；未扣案之販賣毒品所得臺幣貳仟元，應沒收，如全部或一部│
│  │                │不能沒收時，以其財產抵償之。                                      │
├─┼────────┼─────────────────────────────────┤
│2 │附表一編號2     │共同犯販賣一級毒品罪，處有期徒刑捌年陸月。扣案之同前行動電話壹支（│
│  │                │序號00000000000000000號，含門號000000000│
│  │                │七號SIM 卡壹枚）沒收；未扣案之共同販賣毒品所得臺幣佰元，連帶沒收│
│  │                │，如全部或一部不能沒收時，以甲○○、魏明洲之財產連帶抵償之。      │
├─┼────────┼─────────────────────────────────┤
│3 │附表一編號3     │犯販賣一級毒品罪，處有期徒刑捌年陸月。扣案之同前行動電話壹支（序號│
│  │                │00000000000000000號，含門號0000000000號│
│  │                │SIM 卡壹枚）沒收；未扣案之販賣毒品所得臺幣伍佰元，應沒收，如全部或│
│  │                │一部不能沒收時，以其財產抵償之。                                  │
├─┼────────┼─────────────────────────────────┤
│4 │附表一編號4     │共同犯販賣一級毒品罪，處有期徒刑捌年陸月。扣案之同前行動電話壹支（│
│  │                │序號00000000000000000號，含門號000000000│
│  │                │七號SIM 卡壹枚）沒收；未扣案之共同販賣毒品所得臺幣伍佰元，連帶沒收│
│  │                │，如全部或一部不能沒收時，以甲○○、魏明洲之財產連帶抵償之。      │
├─┼────────┼─────────────────────────────────┤
│5 │附表一編號5     │共同犯販賣一級毒品罪，處有期徒刑捌年陸月。扣案之同前行動電話壹支（│
│  │                │序號00000000000000000號，含門號000000000│
│  │                │七號SIM 卡壹枚）沒收；未扣案之共同販賣毒品所得臺幣肆佰元，連帶沒收│
│  │                │，如全部或一部不能沒收時，以甲○○、魏明洲之財產連帶抵償之。      │
└─┴────────┴─────────────────────────────────┘
┌────────────────────────────────────────────┐
│附表三：魏明洲所犯罪名及刑度                                                            │
├─┬────────┬─────────────────────────────────┤
│編│犯  罪  事  實  │罪名及刑度                                                        │
│號│                │                                                                  │
│  │                │                                                                  │
├─┼────────┼─────────────────────────────────┤
│1 │附表一編號2     │共同犯販賣一級毒品罪，處有期徒刑捌年。扣案之同前行動電話壹支（序號│
│  │                │00000000000000000號，含門號0000000000號│
│  │                │SIM 卡壹枚）沒收；未扣案之共同販賣毒品所得臺幣佰元，連帶沒收，如│
│  │                │全部或一部不能沒收時，以甲○○、魏明洲之財產連帶抵償之。          │
├─┼────────┼─────────────────────────────────┤
│2 │附表一編號4     │共同犯販賣一級毒品罪，處有期徒刑捌年。扣案之同前行動電話壹支（序號│
│  │                │00000000000000000號，含門號0000000000號│
│  │                │SIM 卡壹枚）沒收；未扣案之共同販賣毒品所得臺幣伍佰元，連帶沒收，如│
│  │                │全部或一部不能沒收時，以甲○○、魏明洲之財產連帶抵償之。          │
├─┼────────┼─────────────────────────────────┤
│3 │附表一編號5     │共同犯販賣一級毒品罪，處有期徒刑捌年。扣案之同前行動電話壹支（序號│
│  │                │00000000000000000號，含門號0000000000號│
│  │                │SIM 卡壹枚）沒收；未扣案之共同販賣毒品所得臺幣肆佰元，連帶沒收，如│
│  │                │全部或一部不能沒收時，以甲○○、魏明洲之財產連帶抵償之。          │
└─┴────────┴─────────────────────────────────┘
┌────────────────────────────────────────────┐
│附表四：扣案物                                                                          │
├─┬─────────────┬───────────┬────────────────┤
│編│品                      名│數                  量│備                            註│
│號│                          │                      │                                │
├─┼─────────────┼───────────┼────────────────┤
│1 │行動電話                  │壹支                  │序號00000000000000000 號，含門號│
│  │                          │                      │0000000000號SIM卡1 枚           │
├─┼─────────────┼───────────┼────────────────┤
│2 │行動電話                  │壹支                  │序號000000000000000 號，含098910│
│  │                          │                      │3295號SIM卡1 枚                 │
├─┼─────────────┼───────────┼────────────────┤
│3 │海洛因（驗前淨重0.558 公克│壹包                  │毒品成分經鑑驗無訛，鑑定報告參見│
│  │，驗後淨重0.548 公克）    │                      │偵(二)卷第166 頁                  │
├─┼─────────────┼───────────┼────────────────┤
│4 │吸管                      │壹支                  │殘留海洛因，鑑定報告參見本院卷(一)│
│  │                          │                      │第56之1 頁                      │
├─┼─────────────┼───────────┼────────────────┤
│5 │未使用之吸管              │壹包                  │                                │
├─┼─────────────┼───────────┼────────────────┤
│6 │未使用夾鏈袋              │壹包                  │                                │
├─┼─────────────┼───────────┼────────────────┤
│7 │現金（新臺幣）            │陸萬零陸佰元          │                                │
├─┼─────────────┼───────────┼────────────────┤
│8 │行動電話                  │壹支                  │序號000000000000000號，無電池   │
├─┼─────────────┼───────────┼────────────────┤
│9 │行動電話                  │壹支                  │序號000000000000000 號，含091617│
│  │                          │                      │3193號SIM卡1 枚                 │
├─┼─────────────┼───────────┼────────────────┤
│10│行動電話                  │壹支                  │序號00000000000000000 號，含0987│
│  │                          │                      │586649號SIM卡1 枚               │
├─┼─────────────┼───────────┼────────────────┤
│11│行動電話                  │壹支                  │序號000000000000000 號，含098966│
│  │                          │                      │6816號SIM卡1 枚                 │
├─┼─────────────┼───────────┼────────────────┤
│12│行動電話                  │壹支                  │序號ESHNEX672525號，含0000000000│
│  │                          │                      │號SIM 卡1枚                     │
├─┼─────────────┼───────────┼────────────────┤
│13│行動電話                  │壹支                  │序號000000000000000 號，含093907│
│  │                          │                      │1648號SIM卡1 枚                 │
└─┴─────────────┴───────────┴────────────────┘
◎附錄本案所犯法條：
《毒品危害防制條例第4 條第1 項》
製造、運輸、販賣第一級毒品者，處死刑或無期徒刑；處無期徒
刑者，得併科新臺幣2000萬元以下罰金。

司法院資訊處製作；財團法人民間司法改革基金會備份。
